【裁判字號】    90,交抗,54
【裁判日期】    900307
【裁判案由】    違反道路交通管理處罰條例
【裁判全文】
臺灣高等法院刑事裁定                              九十年度交抗字第五十四號
    抗  告  人
    即受處分人  甲○○
右抗告人因違反道路交通管理處罰條例案件，不服臺灣板橋地方法院中華民國九十年
二月七日裁定（九十年度交聲字第四十八號），提起抗告，本院裁定如左：
    主  文
抗告駁回。
    理  由
一、按紅實線設於路側，用以禁止臨時停車；又汽車駕駛人，在設有禁止臨時停車標
    誌、標線處所臨時停車情形者，處新臺幣三百元以上六百元以下罰鍰，道路交通
    標誌標線號誌設置規則第一百四十九條第一項第一款第五目、道路交通管理處罰
    條例第五十五條第三款分別定有明文。
二、原處分機關略以：受處分人甲○○於民國八十九年九月七日十七時四十分許，駕
    駛車牌號碼Ｌ五－二三七號自用小客車，在臺北市○○路與新生南路交岔路口劃
    有紅實線，禁止臨時停車處所臨時停車，經警拍照逕行舉發，應依道路交通管理
    處罰條例第五十五條第三款規定，裁處罰鍰新臺幣六百元；異議人對於違規事實
    雖未爭執，然以該處路側紅實線劃設範圍長達二百公尺，及未妥設計程車招呼站
    云云置辯。
三、原裁定以異議人駕駛前開自用小客車，於前揭路側劃設有紅實線處所臨時停車，
    經拍照逕行舉發，有現場相片及臺北市政府警察局八十九年十月十日北市警交大
    字第Ａ00000000號舉發違反道路交通管理事件通知單等影本存卷可稽，
    異議人在設有禁止臨時停車標線處所臨時停車之違規，至為灼然。異議人雖以禁
    止臨時停車標線劃設不當及缺乏招呼站設置云云為辯，然道路標線之劃設及計程
    車招呼站之設置，各級道路交通主管機關有裁量之權能，異議人如認其裁量失當
    或不合目的，應向主管機關或其監督機關陳述意見，促請變更，非可逕予執為違
    規之正當事由，是異議人所辯，不足採信。原處分機關依據首開法條規定，並審
    酌異議人違規情節輕重，裁處罰鍰新臺幣六百元，無何違誤，量罰亦甚妥適，應
    予維持，本件異議為無理由，依道路交通案件處理辦法第十九條，駁回異議人之
    聲明。
四、本院經核閱相關卷證，認原裁定並無不當。抗告人抗告意旨猶以禁止臨時停車標
    線劃設不當及缺乏招呼站設置云云為辯，查公路主管機關或警察機關，對交通標
    誌、標線及號誌之設置或交通之指揮是否妥適，人民固非無依法表達意見之自由
    ，憲法亦保障人民請願之權利，惟於依法定程序變更前，仍有遵守法令之義務，
    此即法治國家之真諦。倘所有用路人見道路上由主管機關所設置之標線、標誌或
    號誌，全憑自己主觀之認知認為設置不當，而不去遵守，吾人實不敢想像於此種
    情況下，如何建立道路上所劃設標誌、標線或號誌之公信力，交通行車之秩序又
    如何建立？抑有進者，倘所有用路人均與受處分人相同之看法，各行其是，均憑
    一己主觀之見認為標線之設置、劃設不合理即可以不必遵守，而可任意違反，則
    其對絕大多數遵守標線、標誌或號誌行車之用路人之生命、財產安全，又置於何
    地？抗告人執前詞置辯，尚難認為可採，本件抗告，應認無理由，予以駁回。
據上論斷，應依道路交通案件處理辦法第二十六條，刑事訴訟法第四百十二條，裁定
如主文。
中      華      民      國     九十     年      三      月     七       日
                              臺灣高等法院刑事第五庭
                                  審判長法  官  曾  德  水
                                        法  官  林  立  華
                                        法  官  楊  貴  雄
右正本證明與原本無異。
不得再抗告。
                                        書記官  林  淑  貞
中      華      民      國     九十     年      三      月     九       日


司法院資訊處製作；財團法人民間司法改革基金會備份。
